【裁判字號】    98,聲,160
【裁判日期】    980320
【裁判案由】    停止執行
【裁判全文】
臺灣臺中地方法院民事裁定               98年度聲字第160號
聲  請  人  乙○○
相  對  人  力興資產管理股份有限公司
法定代理人  甲○○
上開當事人間聲請停止執行事件，本院裁定如下：
    主    文
聲請人供擔保新臺幣參拾參萬零肆佰貳拾捌元後，本院九十八年
度執字第一五九七號執行事件之強制執行程序，於本院九十八年
度重訴字第四○四號債務人異議之訴事件判決確定或撤回起訴前
，應暫予停止。
    理  由
一、按有回復原狀之聲請，或提起再審或異議之訴，或對於和解
    為繼續審判之請求，或提起宣告調解無效之訴、撤銷調解之
    訴，或對於第4條第1項第5款之裁定提起抗告時，法院因必
    要情形或依聲請定相當並確實之擔保，得為停止強制執行之
    裁定，強制執行法第18條第2項定有明文。
二、本件聲請人主張：相對人持臺灣雲林地方法院93年度執字96
    80號債權憑證聲請強制執行，經本院98年度執字第1597號受
    理在案，於98年1月10日對聲請人所有之不動產予以查封。
    嗣聲請人提起98年度訴字第404號債務人異議之訴，為此聲
    請裁定停止執行程序。經查本院98年度執字第1597號強制執
    行事件現尚未終結，且聲請人已對相對人提起98年度訴字第
    404號債務人異議之訴，刻由本院審理中，業經本院調取上
    開執行卷宗及債務人異議之訴卷宗查明，應認聲請人聲請停
    止執行，於法尚無不合。
三、次按法院依強制執行法第18條第2項裁定准許停止強制執行
    所定之擔保金，係備供債權人因停止執行所受損害之賠償，
    其數額應依標的物停止執行後，債權人未能即時受償或利用
    該標的物所受之損害額，或其因另供擔保強制執行所受之損
    害額定之（最高法院87年度台抗字第529號民事裁定要旨參
    照）。是本院酌定本件擔保金額時，應斟酌相對人未能即時
    受償所受之損害額定之。經查相對人聲請強制執行之債權金
    額為新台幣（下同）1,525,054元，而聲請人提起之債務人
    異議之訴，訴訟標的金額逾150萬元，可上訴至第三審，則
    訴訟至第三審終結期間推定為4年4個月（參照各級法院辦案
    期限實施要點第2條規定：民事通常程序第1審審判案件期限
    1 年4個月、第2審審判案件期限2年、第3審審判案件期限1
    年），故相對人因聲請人聲請停止執行可能所受之損害，係
    上開債權金額1,525,054元，於訴訟中所生法定利率之損失
    即330,428元 (1,525,0545%52/12=330,428元，以下四
    捨五入)，則聲請人應以此數額如數為相對人供擔保，爰裁
    定如主文所示。
四、依強制執行法第18條第2項，裁定如主文。
中    華    民    國    98    年    3     月    20    日
                  民事第二庭  法  官  王邁揚
以上為正本係照原本作成。
如不服本裁定應於送達後10日內向本院提出抗告狀，並繳納抗告
費新臺幣1,000元。
中    華    民    國    98    年    3     月    20    日
                              書記官


司法院資訊處製作；財團法人民間司法改革基金會備份。
